# 非货币性资产交换涉及换出金融资产

提问人：18086508379 时间：2022-10-25 10:49:56
请教陈版主及各位：
假设换出金融资产（其他权益工具投资）【账面价值 1000 ，公允价值 1500 】，换入投资性房地产（后续采取成本模式计量）【公允价值 1600 】想问一下，换入投资性房地产的入账价值是 1500 还是 1600 呢
我的思路是 1500 ，按照换出金融资产的公允为基础，而且债务重组准则中，也是按照放弃债权的公允为基础，这两者有一定的共性。
但是，准则中：
（一）满足终止确认条件的金融资产转移的会计处理”
对于满足终止确认条件的金融资产转移，企业应当按照被转移的金融资产是金融资产的整体还是金融资产的一部分，分别按照以下方式进行会计处理：
1.金融资产整体转移的会计处理金融资产整体转移满足终止确认条件的，应当将下列两项金额的差额计入当期损益：
（ 1 ）被转移金融资产在终止确认日的账面价值。
（ 2 ）因因 转 移金融移金融 资产 而收到的 对 价价，与原直接计入其他综合收益的公允价值变动累计额（涉及转移的金融资产为分类为以公允价值计量且其变动计入其他综合收益的金融资产的情形）之和。
具体计算公式如下：
金融资产整体转移形成的损益=因转移收到的对价-所转移金融资产账面价值±原直接计入其他综合收益的公允价值变动累计利得（或损失)
因因 转 移收到的 对 价价=因转移交易实际收到的价款+新获得金融资产的公允价值+因因 转 移移 获 得的服得的服 务资产 的价的价 值 - 新承担金融负债的公允价值一因转移承担的服务负债的公允价值也就是，如何理解“因因 转 移收到的 对 价价”呢，感觉似乎都有道理。
感谢各位的解答！

回答人：chenyiwei
仍赞同换入投资性房地产的入账价值为该项金融资产终止确认时点的公允价值，因为这代表取得投资性房地产的实际成本。不应采用投资性房地产本身的公允价值作为入账价值。
“服务资产”是金融资产转移准则中的特殊概念。该准则第十五条规定：“企业保留了向该金融资产提供相关收费服务的权利（包括收取该金融资产的现金流量，并将所收取的现金流量划转给指定的资金保管机构等），应当就该服务合同确认一项服务资产或服务负债。如果企业将收取的费用预计超过对服务的充分补偿的，应当将该服务权利作为继续确认部分确认为一项服务资产，并按照本准则第十五条的规定确定该服务资产的金额。如果将收取的费用预计不能充分补偿企业所提供服务的，则应当将由此形成的服务义务确认一项服务负债，并以公允价值进行初始计量。”因此本案例并不涉及服务资产。

提问人：18086508379 时间：2022-10-27 09:32:15
再次请教陈版主：
非货币性资产交换准则、债务重组准则下，换入资产的成本是按照换出资产（放弃债权）的公允为基础计算的。符合历史成本计量属性。
但是：收入准则的非现金对价、发行自身股票取得资产是按照换入资产的公允来确定的。
这两类有明显的区别，这里不同准则为何存在差异呢，理念有啥不同吗
感谢！

回答人：chenyiwei
收入是经济利益流入，所以要按照流入的经济资源本身的公允价值来计量收入。而非货币性资产交换不涉及收入确认（即使有商业实质），所以强调换入资产成本的计量基础是为了取得换入资产而放弃的对价的公允价值。